---
title: "Funciones de probabilidad continuas"
output: pdf_document
author: "Joel Alejandro Zavala Prieto"
toc: true
font-size: 25px;
---

\newpage

# Informacion de contacto

mail: alejandro.zavala1001@gmail.com

Facebook: www.facebook.com/AlejandroZavala

\newpage

# Funcion uniforme

La función de densidad uniforme esta definida como: 

\begin{equation}
f(x) = \left\{
         \begin{array}{ll}
     f(x)=\frac{1}{b-a}      & \mathrm{si\ } a\leq x \leq b \\
     0 & \mathrm{otro \ caso\ }
         \end{array}
       \right.
\end{equation}

Donde su valor esperado y varianza son:

\begin {equation*}
\begin{split}
E[x]&=\frac{a+b}{2} \\
V[x]&=\frac{(b-a)^2}{12}
\end{split}
\end{equation*}

Para la función uniforme en el intervalo (0,1)

\begin{equation}
f(x) = \left\{
         \begin{array}{ll}
     1     & \mathrm{si\ } 0 \leq x \leq 1 \\
     0 & \mathrm{otro \ caso\ }
         \end{array}
       \right.
\end{equation}

Donde su valor esperado y su varianza son:

\begin {equation*}
\begin{split}
E[x]&=\frac{1}{2} \\
V[x]&=\frac{1}{12}
\end{split}
\end{equation*}

Se cumple que para la función uniforme en el intervalo (0,1)
\begin {equation*}
\int_{- \infty}^{\infty} f(x) \cdot dx = \int_{0}^{1} 1 \cdot dx = 1
\end{equation*}

```{r, echo=TRUE}
f <- function(x){x/x}
integrate (f, lower = 0, upper = 1 )
```

\newpage

Cuyo grafico es: 

```{r, echo=FALSE, fig.height= 3.9, fig.width = 5.5, fig.align="center"}
unif_x <- seq(0,1,length=100)
unif_y <- rep(1,100)
plot(unif_x,unif_y,xlab="Variable X",ylab="Variable Y",ylim=c(0,1.2),type='l',col='darkgreen',
     main="Funcion Uniforme [0,1]",lty=1,lwd=2)
```

El histograma a partir de una muestra simulada es:


```{r, echo=FALSE, fig.height = 3.9, fig.width = 5.5, fig.align="center"}
set.seed(5);
n <- 10000
sim_unif <- runif(n)
hist(sim_unif,freq = F, main="Histograma de 10000 variables simuladas",
     xlab="Clases",ylab="Frecuencia",col = "darkgreen")
lines(density(sim_unif), lwd = 3)
```

\newpage

# Función normal

\begin {equation*}
\begin{split}
f(x)=\frac {1}{\sigma \sqrt{2\pi}} e^{-\frac {(x-\mu)^2}{2}} \\ \text{para} -\infty < x < \infty
\end{split}
\end{equation*}

Donde los parametros son

\begin {equation*}
\begin{split}
\mu &= Media \\ 
\sigma &= Desviación
\end{split}
\end{equation*}
