---
title: "Funciones de probabilidad continuas"
output: pdf_document
author: "Joel Alejandro Zavala Prieto"
toc: true
---

\newpage

# Informacion de contacto

mail: alejandro.zavala1001@gmail.com

Facebook: https://www.facebook.com/AlejandroZavala1001

\newpage

# Funcion UNIFORME

La función de densidad uniforme esta definida como: 

\begin{equation*}
f(x) = \left\{
         \begin{array}{ll}
     \frac{1}{b-a}      & \mathrm{si\ } a\leq x \leq b \\
     0 & \mathrm{otro \ caso\ }
         \end{array}
       \right.
\end{equation*}

Donde su valor esperado y varianza son:

\begin {equation*}
\begin{split}
E[x]&=\frac{a+b}{2} \\
V[x]&=\frac{(b-a)^2}{12}
\end{split}
\end{equation*}

Para la función uniforme en el intervalo [0,1]

\begin{equation*}
f(x) = \left\{
         \begin{array}{ll}
     1     & \mathrm{si\ } 0 \leq x \leq 1 \\
     0 & \mathrm{otro \ caso\ }
         \end{array}
       \right.
\end{equation*}

Donde su valor esperado y su varianza son:

\begin {equation*}
\begin{split}
E[x]&=\frac{1}{2} \\
V[x]&=\frac{1}{12}
\end{split}
\end{equation*}

Se cumple que para la función uniforme en el intervalo (0,1)
\begin {equation*}
\int_{- \infty}^{\infty} f(x) \cdot dx = \int_{0}^{1} 1 \cdot dx = 1
\end{equation*}

```{r, echo=TRUE}
f <- function(x){x/x}
integrate (f, lower = 0, upper = 1 )
```

\newpage

Cuya gráfica es: 

```{r, echo=FALSE, fig.height= 3.9, fig.width = 5.5, fig.align="center"}
unif_x <- seq(0,1,length=100)
unif_y <- rep(1,100)
plot(unif_x,unif_y,xlab="Variable X",ylab="Variable Y",type='l',col='darkgreen',
     main="Funcion Uniforme [0,1]",lty=1,lwd=2)
```

El histograma a partir de una muestra simulada es:


```{r, echo=FALSE, fig.height = 3.9, fig.width = 5.5, fig.align="center"}
set.seed(5);
n <- 10000
sim_unif <- runif(n)
hist(sim_unif,freq = F, main="Histograma de 10000 variables simuladas",
     xlab="Clases",ylab="Frecuencia",col = "darkgreen")
lines(density(sim_unif), lwd = 3)
```

\newpage

# Función NORMAL

\begin {equation*}
\begin{split}
f(x)=\frac {1}{\sigma \sqrt{2\pi}} e^{-\frac {(x-\mu)^2}{2}} \\  -\infty < x < \infty
\end{split}
\end{equation*}

Donde los parametros coinciden con:

\begin {equation*}
\begin{split}
E[x] &= \mu \\ 
V[x] &= \sigma^2
\end{split}
\end{equation*}

Notemos que para la función normal estándar:

\begin {equation*}
\begin{split}
\mu &= 0 \\
\sigma &= 1
\end{split}
\end{equation*}

Su función es: 

\begin {equation*}
\begin{split}
f(x)=\frac {1}{\sqrt{2\pi}} e^{-\frac {x^{2}}{2}} \\  -\infty < x < \infty
\end{split}
\end{equation*}

Se cumple que para la función normal estándar
\begin {equation*}
\int_{- \infty}^{\infty} f(x) \cdot dx = \int_{- \infty}^{\infty} \frac {1}{\sqrt{2\pi}} e^{-\frac {x^{2}}{2}} \cdot dx = 1
\end{equation*}
```{r, echo=TRUE}
f_normal <- function(z)
{
1/( sqrt (2 * pi ) ) * exp(-z^2/2 )
}
integrate (f_normal, lower = -Inf, upper = Inf )
```

\newpage

Cuya gráfica es:

```{r,echo=FALSE, fig.height = 3.9, fig.width = 5.5, fig.align="center"}
x_normal <- seq(-3, 3, length = 100);
y_normal <- f_normal(x_normal);
plot(x_normal, y_normal, xlab="Variable X", ylab="Variable Y", type='l', col='violetred',
     main="Funcion Normal Estandar",lty=1,lwd=2)
```

El histograma a partir de una muestra simulada es:

```{r, echo=FALSE, fig.height = 3.9, fig.width = 5.5, fig.align="center"}
sim_normal <- rnorm(n)
hist(sim_normal,freq = F, main="Histograma de 10000 variables simuladas",
     xlab="Clases",ylab="Frecuencia",col = "violetred")
lines(density(sim_normal), lwd = 3)
```


# Funcion GAMMA

La función de densidad GAMMA esta definida como: 

\begin{equation*}
f(x) = \left\{
         \begin{array}{ll}
     \frac{x^{\alpha - 1} e ^{-\frac{x}{\beta}}}{\beta ^{\alpha} \Gamma(\alpha)} & \mathrm{si\ } 0\leq x < \infty \\
     0 & \mathrm{otro \ caso\ }
         \end{array}
       \right.
\end{equation*}

Donde

\begin{equation*}
\Gamma(\alpha) = \int_{0}^{\infty} x^{\alpha - 1} e^{-x} \cdot dx
\end{equation*}

Donde su valor esperado y varianza son:

\begin {equation*}
\begin{split}
E[x]&=\alpha \beta \\
V[x]&=\alpha \beta^{2}
\end{split}
\end{equation*}

Se cumple ademas

\begin {equation*}
\int_{- \infty}^{\infty} f(x) \cdot dx = \int_{0}^{\infty} \frac{x^{\alpha - 1} e ^{-\frac{y}{\beta}}}{\beta ^{\alpha} \Gamma(\alpha)} \cdot dx = 1
\end{equation*}

Las demostraciones de estas funciones se encuentran en el anexo dentro de la carpeta de Bases_teoricas.

## JI CUADRADA

Si
\begin {equation*}
\begin{split}
\alpha&=\frac{v}{2} \\
\beta&=2
\end{split}
\end{equation*}

Es una Chi o Ji cuadrada con v grados de libertad.
Donde su valor esperado y varianza son:

\begin {equation*}
\begin{split}
E[x]&=v \\
V[x]&=2v
\end{split}
\end{equation*}

\newpage

## Un caso interesante          

Notemos que para la siguiente función

\begin{equation*}
f(x) = \left\{
         \begin{array}{ll}
     \frac{1}{\beta} e^{-\frac{x}{\beta}} & \mathrm{si\ } 0\leq x < \infty \\
     0 & \mathrm{otro \ caso\ }
         \end{array}
       \right.
\end{equation*}

Donde su valor esperado y varianza son:

\begin {equation*}
\begin{split}
E[x]&=\beta \\
V[x]&=\beta ^{2}
\end{split}
\end{equation*}

Ahora para la siguiente función

\begin{equation*}
f(x) = \left\{
         \begin{array}{ll}
     \frac{1}{2} e^{-\frac{x}{2}} & \mathrm{si\ } 0\leq x < \infty \\
     0 & \mathrm{otro \ caso\ }
         \end{array}
       \right.
\end{equation*}

Donde su valor esperado y varianza son:

\begin {equation*}
\begin{split}
E[x]&=2 \\
V[x]&=4
\end{split}
\end{equation*}


Se cumple que para la función presentada
\begin {equation*}
\int_{- \infty}^{\infty} f(x) \cdot dx = \int_{0}^{\infty} \frac{1}{2} e^{-\frac{x}{2}} \cdot dx = 1
\end{equation*}
```{r, echo=TRUE}
f_exp <- function(y)
{
  (1/2)*exp(-y/2)
}
integrate (f_exp, lower = 0, upper = Inf )
```

\newpage

Cuya gráfica es

```{r,echo=FALSE, fig.height = 3.9, fig.width = 5.5, fig.align="center"}
x_exp <- seq(0, 10, length = 100);
y_exp <- f_exp(x_exp);
plot(x_exp, y_exp, xlab="Variable X", ylab="Variable Y", type='l', col='firebrick',
     main="Funcion exponencial",lty=1,lwd=2)
```

El histograma a partir de una muestra simulada es

```{r, echo=FALSE, fig.height = 3.9, fig.width = 5.5, fig.align="center"}
sim_exp <- rgamma(n, 1 , 2)
hist(sim_exp,freq = F, main="Histograma de 10000 variables simuladas",
     xlab="Clases",ylab="Frecuencia",col = "firebrick")
lines(density(sim_exp), lwd = 3)
```


\newpage

# Función BETA

\begin{equation*}
\begin{split}
f(x) = \left\{
         \begin{array}{ll}
     \frac{x^{\alpha - 1}(1-x)^{\beta - 1}}{B(\alpha , \beta)} & \mathrm{si\ } 0 \leq x < 1 \\
     0 & \mathrm{otro \ caso\ }
         \end{array}
       \right.
\end{split}
\end{equation*}

\begin{equation*}
\begin{split}
\alpha,\beta > 0 
\\
B(\alpha,\beta) = \int_{0}^{1} x^{\alpha - 1}(1-x)^{\beta - 1} \cdot dx = \frac{\Gamma(\alpha)\Gamma( \beta)}{\Gamma(\alpha + \beta)}
\end{split}
\end{equation*}

Donde su valor esperado y varianza son:

\begin {equation*}
\begin{split}
E[x] &= \frac{\alpha}{\alpha + \beta} \\
V[x] &= \frac{\alpha \beta}{(\alpha + \beta)^{2} (\alpha + \beta + 1)}
\end{split}
\end{equation*}

Cuya gráfica es

```{r, echo=FALSE, fig.height= 3.9, fig.width = 5.5, fig.align="center"}
x_beta <- seq(0,1,length=100)
plot(x_beta,dbeta(x_beta,5,3),xlab="Variable X",ylab="Variable Y",type='l',col='darkturquoise',
     main="Funcion Beta",lty=1,lwd=2)
```

\newpage

El histograma a partir de una muestra simulada es:

```{r, echo=FALSE, fig.height = 3.9, fig.width = 5.5, fig.align="center"}
sim_beta <- rbeta(n, 5 , 3)
hist(sim_beta,freq = F, main="Histograma de 10000 variables simuladas",
     xlab="Clases",ylab="Frecuencia",col = "firebrick")
lines(density(sim_beta), lwd = 3)
```

\newpage

## Un caso interesante

Notemos que si

\begin {equation*}
\begin{split}
\alpha &= 1 \\
\beta &= 1
\end{split}
\end{equation*}

Cae en el caso de ser una distribucion uniforme en el intervalo [0,1]
```{r, echo=TRUE, fig.height= 4, fig.width = 5.5, fig.align="center"}
x_beta_uniforme <- seq(0,1,length=100)
plot(x_beta_uniforme,dbeta(x_beta_uniforme,1,1),xlab="Variable X",ylab="Variable Y",type='l',
     col='goldenrod3',main="Funcion Beta interesante",lty=1,lwd=2)
```
