---
title: "Cálculo de probabilidades continúas"
output: pdf_document
author: "Joel Alejandro Zavala Prieto"
toc: true
---

\newpage

# Información de contacto

mail: alejandro.zavala1001@gmail.com

Facebook: https://www.facebook.com/AlejandroZavala1001

Git: https://github.com/AlejandroZavala98

\newpage

# Función UNIFORME

La función de densidad uniforme esta definida como: 

Sea

$$
f(x) =
\left\{
\begin{array}{ll}
\frac{1}{5} & 3 \leq x \leq 8 \\
0  & \mbox{ otro caso}
\end{array}
\right.
$$

## Gráfico

```{r, echo=FALSE,fig.align="center",fig.width=8,fig.height=5}
a_ <- 3
b_ <- 8
plot(0:10,dunif(0:10,a_,b_),
     main = "PDF UNIFORME en (3,8)",
     xlab = "Valor en X",
     ylab = "f(x)",
     lty=2, lwd=3)
```


Calculando la función de densidad para la uniforme dada

```{r, echo=TRUE}
for (i in 0:10){
  cat("f(",i,") =",dunif(i,a_,b_),"\n")
}
```
\newpage

## Calculando probabilidades

La función de distribución acumulada para la uniforme dada (CDF)

```{r, echo=TRUE, fig.align='center'}
for (i in 0:10){
  cat("P(X <",i,") =",punif(i,a_,b_),"\n")
}

for (i in 0:10){
  cat("P(X >",i,") =",punif(i,a_,b_,lower.tail = FALSE),"\n")
}

for (i in 0:10){
  cat("P(",i,"<","X <",i+1,") =",punif(i+1,a_,b_)-punif(i,a_,b_),"\n")
}

```

```{r, echo=TRUE, fig.align="center",fig.width=8.5,fig.height=7}
plot(0:10,punif(0:10,a_,b_),
     main = "CDF UNIFORME en (3,8)",xlab = "Valor en X",ylab = "F(x)",lty=2, lwd=3)
```

\newpage

# Función NORMAL

Recordemos que la función normal esta definida por

\begin{equation*}
f(x) = \left \{ \begin{matrix}\frac{1}{\sigma \sqrt{2 \pi}} e^{-\frac{ \left(x - \mu\right)^{2} }{2 \sigma^{2}}} & -\infty < x < \infty \\
0 & \mbox{ otro caso}
\end{matrix}\right. 
\end{equation*}

Ahora si se propone

\begin{equation*}
f(x) = \left \{ \begin{matrix}\frac{1}{0.5 \sqrt{2 \pi}} e^{-\frac{ \left(x - 5\right)^{2} }{2 \left(0.5\right)^{2} }} & -\infty < x < \infty \\
0 & \mbox{ otro caso}
\end{matrix}\right. 
\end{equation*}

## Gráfico

```{r, echo=FALSE,fig.align="center",fig.width=8,fig.height=5}
mu_ <- 5
sd_ <- 0.5
plot(seq(from = 0, to = 10, by=0.2),dnorm(seq(from = 0, to = 10, by=0.2) ,mu_,sd_),
     main = "PDF NORMAL con media 5 y desviacion estandar de 0.5",
     xlab = "Valor en X",
     ylab = "f(x)",
     lty=2, lwd=3)
```

Calculando la función de densidad para la normal dada

```{r, echo=TRUE}
test_norm <- c(3.5,4,4.6,4.9)
for (i in test_norm){
  cat("f(",i,") =",dnorm(i,mu_,sd_),"\n")
}
```

\newpage

## Calculando probabilidades

La función de distribución acumulada para la uniforme dada (CDF)

```{r, echo=TRUE, fig.align='center'}
for (i in 2:8){
  cat("P(X <",i,") =",pnorm(i,mu_,sd_),"\n")
}

for (i in 0:5){
  cat("P(X >",i,") =",pnorm(i,mu_,sd_,lower.tail = FALSE),"\n")
}

for (i in 3:7){
  cat("P(",i,"<","X <",i+1,") =",pnorm(i+1,mu_,sd_)-pnorm(i,mu_,sd_),"\n")
}

```

\newpage

```{r, echo=TRUE, fig.align="center",fig.width=8.5,fig.height=7}
plot(seq(from = 0, to = 10, by=0.2),pnorm(seq(from = 0, to = 10, by=0.2),mu_,sd_),
     main = "CDF NORMAL",xlab = "Valor en X",ylab = "F(x)",lty=2, lwd=3)
```

\newpage

# Función GAMMA

Recordando que para la función GAMMA

\begin{equation*}
f(x) = \left\{
         \begin{array}{ll}
     \frac{x^{\alpha - 1} e ^{-\frac{x}{\beta}}}{\beta ^{\alpha} \Gamma(\alpha)} & \mathrm{si\ } 0\leq x < \infty \\
     0 & \mbox{otro caso}
         \end{array}
       \right.
\end{equation*}

Notese que si $\alpha$ es un entero

\begin{equation*}
\Gamma(n) = (n-1)!
\end{equation*}

Veamoslo por linea de código

```{r, echo=TRUE, fig.align='center'}
for (i in 1:6){
  cat("Gamma(",i,")=",gamma(i),"\n")
}
```
Ahora

\begin{equation*}
\begin{split}
\beta &= 1 \\
\alpha &= 2 \\
f(x) &= \left\{
         \begin{array}{ll}
     x e ^{-x} & \mathrm{si\ } 0\leq x < \infty \\
     0 & \mbox{otro caso}
         \end{array}
       \right.
       \end{split}
\end{equation*}

Calculando la función de densidad para la GAMMA dada

```{r, echo=TRUE}
alpha_ = 2
beta_ = 1
for (i in 0:10){
  cat("f(",i,") =",dgamma(i,alpha_,beta_),"\n")
}
```


\newpage

## Gráfico

```{r, echo=FALSE, fig.align='center',fig.width=8.5,fig.height=11}
par(mfrow=c(2,1))
plot(seq(from = 0, to = 10, by=0.2),
     dgamma(seq(from = 0, to = 10, by=0.2),alpha_,beta_),
     main = "PDF GAMMA(2,1)",xlab = "Valor en X",ylab = "f(x)",lty=2, lwd=3)
plot(seq(from = 0, to = 10, by=0.2),
     pgamma(seq(from = 0, to = 10, by=0.2),alpha_,beta_),
     main = "CDF GAMMA(2,1)",xlab = "Valor en X",ylab = "F(x)",lty=2, lwd=3)
```

\newpage

## Calculando probabilidades

```{r, echo=TRUE, fig.align='center'}

for (i in 0:8){
  cat("P(X <",i,") =",pgamma(i,alpha_,beta_),"\n")
}

for (i in 4:8){
  cat("P(X >",i,") =",pgamma(i,alpha_,beta_,lower.tail = FALSE),"\n")
}

for (i in 3:10){
  cat("P(",i,"<","X <",i+1,") =",pgamma(i+1,alpha_,beta_)-pgamma(i,alpha_,beta_),"\n")
}
```

\newpage

# Función BETA

Recordando que para la función BETA

\begin{equation*}
\begin{split}
f(x) &= \left\{
         \begin{array}{ll}
     \frac{x^{\alpha - 1}(1-x)^{\beta - 1}}{B(\alpha , \beta)} & \mathrm{si\ } 0 \leq x < 1 \\
     0 & \mathrm{otro \ caso\ }
         \end{array}
       \right. \\
\alpha,\beta &> 0 \\
B(\alpha,\beta) &= \int_{0}^{1} x^{\alpha - 1}(1-x)^{\beta - 1} \cdot dx = \frac{\Gamma(\alpha)\Gamma( \beta)}{\Gamma(\alpha + \beta)}
\end{split}
\end{equation*}

Calculando la función de densidad para la beta dada

```{r, echo=TRUE}
alpha_ = 5
beta_ = 3
for (i in seq(0,1,length=10)){
  cat("f(",i,") =",dbeta(i,alpha_,beta_),"\n")
}
```
\newpage

## Gráfico

```{r, echo=FALSE, fig.align='center',fig.width=8.5,fig.height=11}
par(mfrow=c(2,1))
plot(seq(0,1,length=100),
     dbeta(seq(0,1,length=100),alpha_,beta_),
     main = "PDF BETA(5,3)",xlab = "Valor en X",ylab = "f(x)",lty=2, lwd=3)
plot(seq(0,1,length=100),
     pbeta(seq(0,1,length=100),alpha_,beta_),
     main = "CDF BETA(5,3)",xlab = "Valor en X",ylab = "F(x)",lty=2, lwd=3)
```

## Calculando probabilidades

```{r, echo=TRUE, fig.align='center'}

for (i in seq(0,1,by=0.2)){
  cat("P(X <",i,") =",pbeta(i,alpha_,beta_),"\n")
}

for (i in seq(0.4,0.8,by=0.1)){
  cat("P(X >",i,") =",pbeta(i,alpha_,beta_,lower.tail = FALSE),"\n")
}

for (i in seq(0.4,0.8,by=0.1)){
  cat("P(",i,"<","X <",i+1,") =",pbeta(i+0.1,alpha_,beta_)-pbeta(i,alpha_,beta_),"\n")
}
```
