---
title: "Funciones de probabilidad discretas"
output: pdf_document
author: "Joel Alejandro Zavala Prieto"
toc: true
---

\newpage

# Informacion de contacto

mail: alejandro.zavala1001@gmail.com

Facebook: https://www.facebook.com/AlejandroZavala1001

\newpage

# Funcion BINOMIAL

Una variable aleatoria "x" tiene una distribucion binomial si

\begin {equation*}
\begin{split}
P(X=x) = \binom{n}{x} p^{x}(1-p)^{n-x} \ \ \textrm{para} \ \ x=0,1,2,...,n \ \ \textrm{y} \ \ 0 \leq p \leq 1
\end{split}
\end{equation*}

Donde su valor esperado y varianza son:

\begin {equation*}
\begin{split}
E[x] &= np \\
V[x] &= np(1-p)
\end{split}
\end{equation*}

Cuyo histograma es : 

```{r, echo=FALSE, fig.height= 3.9, fig.width = 5.5, fig.align="center"}
plot(dbinom(0:10,10,0.1), main="Distribucion binomial",type = "h", lwd = 3,
     xlab="Número de éxitos",ylab="P(X = x)",col = "darkgreen")
```

\newpage

# Funcion GEOMÉTRICA

Una variable aleatoria "x" tiene una distribucion geométrica si

\begin {equation*}
\begin{split}
P(X=x) = p(1-p)^{x-1} \ \ \textrm{para} \ \ x=1,2,3,... \ \ \textrm{y} \ \ 0 \leq p \leq 1
\end{split}
\end{equation*}

Donde su valor esperado y varianza son:

\begin {equation*}
\begin{split}
E[x] &= \frac{1}{p} \\
V[x] &= \frac{1-p}{p^{2}}
\end{split}
\end{equation*}

Cuyo histograma es : 

```{r, echo=FALSE, fig.height= 3.9, fig.width = 5.5, fig.align="center"}
plot(dgeom(x = 1:8, prob = 0.5), main="Distribucion GEOMETRICA",type = "h", lwd = 3,
     xlab="Número de éxitos",ylab="P(X = x)",col = "hotpink")
```

\newpage

# Funcion BINOMIAL NEGATIVA 

Una variable aleatoria "x" tiene una distribucion binomial negativa si

\begin {equation*}
\begin{split}
P(X=x) = \binom{x-1}{r-1} p^{r}(1-p)^{x-r} \ \ \textrm{para} \ \ x=r,r+1,r+2,... \ \ \textrm{y} \ \ 0 \leq p \leq 1
\end{split}
\end{equation*}

Donde su valor esperado y varianza son:

\begin {equation*}
\begin{split}
E[x] &= \frac{r}{p} \\
V[x] &= \frac{r(1-p)}{p^{2}}
\end{split}
\end{equation*}

Denotemos que si hacemos:

\begin {equation*}
\begin{split}
p &= 0.5 \\
r &= 3
\end{split}
\end{equation*}

Cuyo histograma es : 

```{r, echo=FALSE, fig.height= 3.9, fig.width = 5.5, fig.align="center"}
y_nbin = 3:8
plot(3:8,dnbinom(y_nbin-3, size=3, prob=0.5), main="Distribucion binomial negativa",type = "h", lwd = 3,
     xlab="Número de éxitos",ylab="P(X = x)",col = "gold4")
```


\newpage

# Funcion HIPERGEOMÉTRICA 

Una variable aleatoria "x" tiene una distribucion hipergeométrica si

\begin {equation*}
\begin{split}
P(X=x) = \frac{\binom{r}{x} \binom{N-r}{n-x} }{\binom{N}{n}} \ \ \textrm{para} \ \ x=0,1,2,...,n 
\end{split}
\end{equation*}

Donde su valor esperado y varianza son:

\begin {equation*}
\begin{split}
E[x] &= \frac{nr}{N} \\
V[x] &= n \left(\frac{r}{N}\right) \left(\frac{N-r}{N}\right) \left(\frac{N-n}{N-1}\right)
\end{split}
\end{equation*}

Sujeto a las restricciones

\begin {equation*}
\begin{split}
x  &\leq r \\
n-x  &\leq N-r
\end{split}
\end{equation*}

Denotemos que si hacemos:

\begin {equation*}
\begin{split}
r &= 5 \\
N &= 20 \\
n &= 10
\end{split}
\end{equation*}

Cuyo histograma es : 

```{r, echo=FALSE, fig.height= 3.9, fig.width = 5.5, fig.align="center"}
plot(dhyper(0:10, m=5, n=20-5, k=10), main="Distribucion hipergeometrica",type = "h", lwd = 3,
     xlab="Número de éxitos",ylab="P(X = x)",col = "midnightblue")
```

# Funcion POISSON 

Una variable aleatoria "x" tiene una distribucion Poisson si

\begin {equation*}
\begin{split}
P(X=x) = \frac{\lambda^{x}e^{-\lambda}}{x!}   \ \ \textrm{para} \ \ x=0,1,2,...,n \ \ \textrm{para} \ \ \lambda > 0
\end{split}
\end{equation*}

Donde su valor esperado y varianza son:

\begin {equation*}
\begin{split}
E[x] &= \lambda \\
V[x] &= \lambda
\end{split}
\end{equation*}


Denotemos que si hacemos:

\begin {equation*}
\begin{split}
\lambda &= 5
\end{split}
\end{equation*}

Cuyo histograma es : 

```{r, echo=FALSE, fig.height= 3.9, fig.width = 5.5, fig.align="center"}
plot(dpois(0:10, 5), main="Distribucion Poisson",type = "h", lwd = 3,
     xlab="Número de éxitos",ylab="P(X = x)",col = "olivedrab")
```