---
title: "Cálculo de probabilidades discretas"
output: pdf_document
author: "Joel Alejandro Zavala Prieto"
toc: true
---

\newpage

# Información de contacto

mail: alejandro.zavala1001@gmail.com

Facebook: https://www.facebook.com/AlejandroZavala1001

Git: https://github.com/AlejandroZavala98

\newpage

# Función BINOMIAL

La función de densidad discreta binomial esta definida como: 

Sea

\begin {equation*}
\begin{split}
P(X=x) = \binom{n}{x} p^{x}(1-p)^{n-x} \ \ \mbox{para} \ \ x=0,1,2,...,n \ \ \textrm{y} \ \ 0 \leq p \leq 1
\end{split}
\end{equation*}

Problema tomado de *Mendenhall*

La probabilidad de que un paciente se recupere de una enfermedad estomacal es .8. Suponga que se sabe que 20 personas han contraído la enfermedad. ¿Cuál es la probabilidad de que:

1. exactamente 14 se recuperen?
2. al menos 10 se recuperen?
3. al menos 14 pero no más de 18 se recuperen?
4. a lo mucho 16 se recuperen?


## Gráfico

```{r, echo=FALSE,fig.align="center",fig.width=8,fig.height=5}
exito_p <- 0.80;
fracaso_q <- 1-exito_p;
n_total <- 20

plot(dbinom(0:n_total,n_total,exito_p), main="Distribucion binomial ",type = "h", lwd = 3,
     xlab="Número de éxitos",ylab="P(X = x)",col = "darkgreen")

plot(0:n_total,pbinom(0:n_total,n_total,exito_p),
       main = "CDF Binomial",xlab = "Valor en X",ylab = "F(x)",lty=2, lwd=3, col="darkblue")
```


Probabilidad de que 14 se recuperen

```{r, echo=TRUE}
dbinom(14,n_total,exito_p)
```

Al menos 10 se recuperen?

```{r, echo=TRUE}
1 - pbinom(9,n_total,exito_p)
```
Al menos 14 pero no más de 18 se recuperen?

```{r, echo=TRUE}
pbinom(18,n_total,exito_p) - pbinom(13,n_total,exito_p)
```
A lo mucho 16 se recuperen
```{r, echo=TRUE}
pbinom(16,n_total,exito_p)
```

\newpage

# Funcion GEOMÉTRICA
Recordemos que para la distribución geométrica

\begin {equation*}
\begin{split}
P(X=x) = p(1-p)^{x-1} \mbox{ para} \ \ x=1,2,3,..., \ \ 0 \leq p \leq 1
\end{split}
\end{equation*}

Un contador público certificado (CPA, por sus siglas en inglés) ha encontrado que nueve de entre diez
compañías auditadas contienen errores importantes. Si el CPA hace auditoría a una serie de cuentas de
empresas, ¿cuál es la probabilidad de que la primera cuenta que contenga errores importantes

1. sea la tercera en ser auditada?
2. sea la tercera cuenta auditada la que le sigue?

## Gráfico

```{r, echo=FALSE,fig.align="center",fig.width=8,fig.height=5}
exito_p <- 9/10;
fracaso_q <- 1-exito_p;
n_total <- 20

plot(dgeom(0:n_total,exito_p), main="Distribucion GEOMETRICA ",type = "h", lwd = 3,
     xlab="Número de éxitos",ylab="P(X = x)",col = "darkgreen")

plot(0:5,pgeom(0:5,exito_p),
       main = "CDF GEOMETRICA",xlab = "Valor en X",ylab = "F(x)",lty=2, lwd=3, col="darkblue")
```
Sea la tercera en ser auditada?

```{r, echo=TRUE}
dgeom(3-1,exito_p)
```
sea la tercera cuenta auditada la que le sigue?

```{r, echo=TRUE}
pgeom(3-2,exito_p,lower.tail = FALSE)
```

\newpage

# Función BINOMIAL NEGATIVA 

Recordando "x" tiene una distribucion binomial negativa si

\begin {equation*}
\begin{split}
P(X=x) = \binom{x-1}{r-1} p^{r}(1-p)^{x-r} \ \ \mbox{para} \ \ x=r,r+1,r+2,..., \ \ 0 \leq p \leq 1
\end{split}
\end{equation*}


Diez por ciento de los motores fabricados en una línea de ensamble son defectuosos. Si los motores se seleccionan al azar uno a la vez y se prueban, ¿cuál es la probabilidad de que el primer motor no defectuoso sea hallado en el segundo intento?

```{r, echo=FALSE,fig.align="center",fig.width=8,fig.height=5}
p_exito <- dgeom(2-1,0.9);
p_exito
```

¿Cuál es la probabilidad de que el tercer motor no defectuoso sea hallado

1. en el quinto intento?

```{r, echo=TRUE}
dnbinom(5-3, 3,0.09)

```

2. en el quinto intento o antes?

```{r, echo=TRUE}
dnbinom(5-3, 3,0.09) + dnbinom((5-1)-3, 3,0.09) + dnbinom((5-2)-3, 3,0.09)

```

# Función POISSON 

Recordemos que para que una variable aleatoria "x" tiene una distribución Poisson si

\begin {equation*}
\begin{split}
P(X=x) = \frac{\lambda^{x}e^{-\lambda}}{x!}   \ \ \mbox{para} \ \ x=0,1,2,...,n \ \ \mbox{para} \ \ \lambda > 0
\end{split}
\end{equation*}

Llegan clientes a un mostrador de salida en una tienda de departamentos de acuerdo con una distribución de Poisson, a un promedio de siete por hora. Durante una hora determinada, ¿cuáles son las probabilidades de que

1. no lleguen más de tres clientes?

```{r, echo=TRUE}
lambda_p <- 7
ppois(3,lambda_p)

```

2. lleguen al menos dos clientes?

```{r, echo=TRUE}
1 - ppois(1,lambda_p)

```
c lleguen exactamente cinco clientes?

```{r, echo=TRUE}
dpois(5,lambda_p)

```